Inventaris van de archieven van de Nederlandse Ambassade in Frankrijk te Parijs, 1943-1955; Consulaat te Parijs, 1945-1954; Nederlandse Missie te Parijs, 1932-1950
Nationaal Archief, Den Haag
Nederlandse Ambassade in Frankrijk te Parijs, 1943-1955; Consulaat te Parijs, 1945-1954; Nederlandse Missie te Parijs
Ambassade Frankrijk
1932-1950
Z21114
12.00 meter; 441 inventarisnummers.
Normale geschreven, getypte en gedrukte documenten, geen bijzondere handschriften
Nationaal Archief, Den Haag
Ambassade te Parijs
Consulaat te Parijs
Nederlandse Missie te Parijs
Het archief bevat de rapporten van de commissie Van Meeuwen. Er is materiaal over het opsporen van Nederlandse oorlogsmisdadigers in Frankrijk en in de Franse bezettingszone in Duitsland. Verder regelingen betreffende oorlogsschade en stukken over de Franse politiek ten aanzien van Duitsland (1944-1951). Er zijn lijsten van en gegevens over Nederlandse burgers en militairen die in Frankrijk zijn omgekomen (onder meer van de Nederlanders die in de buurt van Dijon zijn omgekomen en begraven zijn in het eregraf te Dijon), lijsten van Franse militairen die in Nederland sneuvelden en een overeenkomst om elkaars erebegraafplaatsen te verzorgen. Voorts documenten over gedeporteerde Nederlandse joden en politieke gevangenen en de betrokkenheid van Frankrijk bij de repatriëring van tewerkgestelden. Het archief bevat foto's.
Archiefvorming
Geschiedenis van de archiefvormer
1919-1940 was jhr. dr. J. Loudon gezant te Parijs. Na de Duitse bezetting werd het gezantschap opgeheven. De consulaten bleven voorlopig werken. Zweden nam de belangen van Nederland in bezet gebied waar. De Nederlandse consulaten in Frankrijk kwamen eind 1940 onder Zweeds toezicht te staan. In Vichy-Frankrijk werden de consulaten vervangen door Offices Néerlandais. In oktober 1942 werd de Zweedse belangenbehartiging, op last van de Duitse bezetter, opgeheven. In Parijs kwam een Bureau ter Behartiging van de Belangen van de Nederlanders, olv. F.A. van Woerden, dat onder toezicht stond van het departement van Buitenlandse Zaken (BuZa) in Den Haag. Na de bevrijding van Parijs werd F. Gerth van Wijk de Nederlandse gezant in Parijs. Na zijn overlijden april 1945 werd H.M. Haersma de With ambassadeur. Ook hij overleed binnen een jaar, waarna jhr. mr. A.W.L. Tjarda van Starkenborch Stachouwer ambassadeur werd. F.A. van Woerden werd in 1944 benoemd tot consul-generaal. Voorjaar 1945 stelde BuZa een speciale zuiveringscommissie in voor Frankrijk. De rapporten van deze commissie, olv. van jhr. mr. P.G.M. van Meeuwen, verschenen tot januari 1946
Geschiedenis van het archiefbeheer
De verwerving van het archief
Het archief is krachtens bepalingen van de Archiefwet overgebracht.
MAISAO-WOTAP; 2.05
Aanwijzingen voor de gebruiker
Openbaarheidsbeperkingen
Deels openbaar, deels beperkt openbaar (A).
Materiële beperkingen
Een enkel stuk kan in slechte staat verkeren, wat tot gevolg heeft dat het niet geraadpleegd kan worden. Een opgave van het inventarisnummer op deze plaats is nagelaten, aangezien de materiële staat en de bijbehorende reproductiemogelijkheden niet een permanente situatie vormen (restauratie, verfilming, etc.). Bij het aanvragen met de terminal krijgt u echter een mededeling terzake.
Aanvraaginstructie
Openbare archiefstukken kunnen online worden aangevraagd en gereserveerd. U kunt dit ook via de terminals in de studiezaal van het Nationaal Archief doen. Om te kunnen reserveren dient u de volgende stappen te volgen:
U maakt een profiel aan op www.gahetna.nl, en logt vervolgens in
Via de archiefinventaris (alleen de beschrijvingen met rode nummers) selecteert u het gewenste archiefstuk door op de knop 'Reserveren' te klikken
In het volgende scherm geeft u aan op welke dag u het archiefstuk wilt inzien
Indien u zich bevindt in de studiezaal en een tafelnummer heeft ontvangen kunt u dit nummer vermelden. Als u geen tafelnummer heeft kunt u tafelnummer 777 laten staan
Vervolgens bevestigt u uw reservering door deze te versturen.
Verwant materiaal
Beschikbaarheid van kopieën
Beschrijving van de series en archiefbestanddelen
- AMBASSADE TE PARIJS (1943-1955)
  - ALGEMEEN
    - Agenda's van ingekomen en uitgegane stukken, 1944-1955.; 894-929; 36 delen
      - 1944 nr. 00001 - nr. 00877, 894
      - 1945 nr. 00001 - nr. 05412, 895
      - 1946 nr. 00001 - nr. 06000, 896
      - 1946 nr. 06001 - nr. 12000, 897
      - 1946 nr. 12001 - nr. 12975, 898
      - 1947 nr. 00001 - nr. 05000, 899
      - 1947 nr. 05001 - nr. 10000, 900
      - 1947 nr. 10001 - nr. 14782, 901
      - 1948 nr. 00001 - nr. 05000, 902
      - 1948 nr. 05001 - nr. 10000, 903
      - 1948 nr. 10001 - nr. 15010, 904
      - 1948 nr. 15011 - nr. 19121, 905
      - 1949 nr. 00001 - nr. 05000, 906
      - 1949 nr. 05001 - nr. 10000, 907
      - 1949 nr. 10001 - nr. 15000, 908
      - 1949 nr. 15001 - nr. 17849, 909
      - 1950 nr. 00001 - nr. 05000, 910
      - 1950 nr. 05001 - nr. 10000, 911
      - 1950 nr. 10001 - nr. 15000, 912
      - 1950 nr. 15001 - nr. 19920, 913
      - 1951 nr. 00001 - nr. 05000, 914
      - 1951 nr. 05001 - nr. 10000, 915
      - 1951 nr. 10001 - nr. 15000, 916
      - 1951 nr. 15001 - nr. 17797 1953 nr. 04521 - nr. 04639, 917
      - 1952 nr. 00001 - nr. 05000, 918
      - 1952 nr. 05001 - nr. 10000, 919
      - 1952 nr. 10001 - nr. 15000, 920
      - 1952 nr. 15001 - nr. 20000, 921
      - 1953 nr. 04640 - nr. 05000, 922
      - 1953 nr. 05001 - nr. 10000, 923
      - 1953 nr. 10001 - nr. 15000, 924
      - 1953 nr. 15001 - nr. 18801, 925
      - 1954 nr. 00001 - nr. 05000, 926
      - 1954 nr. 05001 - nr. 10000, 927
      - 1954 nr. 10001 - nr. 15000, 928
      - 1954 nr. 15001 - nr. 17431 1955 nr. 00001 - nr. 01118, 929
    - Agenda van ingekomen en uitgegane stukken van de Handelsafdeling, 1945.; 930; 1 deel
    - Registers van ingekomen en uitgegane telegrammen van en aan het ministerie van Buitenlandse Zaken, 1945-1946.; 931-932; 2 delen
      - 1945, 931
      - 1946, 932
    - Agenda's van ingekomen en uitgegane brieven van en aan het ministerie van Buitenlandse Zaken, 1945-1951.; 933-941; 9 delen
      - 1945 nr. 0001 - nr. 0909, 933
      - 1945 nr. 1160 - nr. 1477, 934
      - 1946 nr. 0001 - nr. 2978, 935
      - 1947 nr. 0001 - nr. 1300, 936
      - 1947 nr. 1301 - nr. 3316, 937
      - 1948 nr. 0001 - nr. 3705, 938
      - 1949 nr. 0001 - nr. 3862, 939
      - 1950 nr. 0001 - nr. 3969, 940
      - 1951 nr. 0001 - nr. 4598, 941
    - Inhoudsopgave van stukken en dossiers van het geheim archief, 1945-1951.; 942; 1 deel
    - Inhoudsopgave van stukken en dossiers van het gewone archief, 1945-1954.; 943; 1 deel
    - Registers van ingekomen en uitgegane telexberichten, 1946-1947.; 944-945; 2 delen
      - 1946-1947 nr. 0001 - nr. 0360, 944
      - 1947 nr. 0361 - nr. 3200, 945
    - Agenda's van ingekomen en uitgegane stukken van het geheim archief, 1947-1952.; 946-948; 3 delen
      - 1947-1948, 946
      - 1947 okt. - 1950 sept., 947
      - 1950 sept. - 1952 juli, 948
  - ORGANISATIE EN PERSONEEL, 1
    - Stukken betreffende de benoeming en ontslag van de consul te Nouméa en de sluiting van het vice-consulaat te Nouméa, 1943-1952.; 949; 1 omslag
    - Stukken betreffende de personeelsbezetting van de diverse consulaten, 1943-1952.; 950-957; 8 omslagen
      - Algiers, 1949-1952, 950
      - Bizerta, 1943-1945, 951
      - Brest, 1945, 952
      - Cayenne, 1944-1946, 953
      - Cherbourg, 1945, 954
      - Fort-de-France, 1945-1946, 955
      - Lyon, 1945-1950, 956
      - Parijs, 1944-1949, 957
    - Stukken betreffende het Regeringscommissariaat voor Repatriatie/Nederlandse Missie bij de Franse regering, 1944-1947.; 958; 1 omslag
    - Stukken betreffende het bureau Maatschappelijke Zorg, 1944-1947.; 959; 1 omslag
    - Stukken betreffende de behandeling van het organisatievraagstuk van de consulaire vertegenwoordiging in Frankrijk, 1944-1949.; 960; 1 omslag
    - Stukken betreffende de werkzaamheden van het bureau Nationale Veiligheid, Sectie Parijs, het functioneren en de positie van kapitein Weidner en de opheffing en financiële afwikkeling van dit bureau, 1944-1951.; 961; 1 pak
    - Stukken betreffende het voeren van overleg met het ministerie van Buitenlandse Zaken over de financiële afwikkeling van de zaken van het Bureau Central d'Administration des Néerlandais te Vichy, 1944-1952.; 962; 1 omslag
    - Stukken betreffende het voeren van overleg met het Nederlandse en Franse ministerie van Buitenlandse Zaken en het consulaat te Nice over de belastingvrijstelling voor Nederlandse consulaire ambtenaren, 1945-1948.; 963; 1 omslag
    - Stukken betreffende de medewerking aan het onderzoek naar de werkzaamheden en gedragingen van C. Piek als hoofd van het bureau voor de behartiging van de belangen van Nederlanders in Zuid-Frankrijk (Affaire Fondsen C. Piek), 1945-1949.; 964; 1 omslag
      Openbaarheid beperkt tot 1 januari 2025
    - Stukken betreffende de behandeling van de problematiek rondom de regelingen over de salariëring van het ambassadepersoneel ten aanzien van de gewijzigde valutakoers, 1945-1951; 965-966; 2 pakken
      - 1945-1949, 965
      - 1950-1951, 966
    - Stukken betreffende het verstrekken van gegevens aan het ministerie van Buitenlandse Zaken over het vaste personeel van de ambassade, het personeel werkzaam op arbeidscontract en de hulpkrachten die ten laste komen van de begroting van het ministerie, 1945-1952.; 967; 1 pak
    - Brief van het ministerie van Buitenlandse Zaken over de aanstelling en bezoldiging van mr. J.M. Kielstra als 2e ambassadesecretaris, met instructie, 1946.; 970; 1 omslag
    - Circulaires van het ministerie van Buitenlandse Zaken over de vergoeding van representatiekosten bij afwezigheid, 1946-1947.; 971; 1 omslag
    - Stukken betreffende de behandeling van klachten over het functioneren van vertegenwoordigers van het ministerie van Justitie, het bureau Nationale Veiligheid en het bureau Inlichtingen te Parijs, 1946-1948.; 972; 1 omslag
      Openbaarheid beperkt tot 1 januari 2024
    - Stukken betreffende de organisatie van de consulaire dienst in de Franse gebieden in het westelijk deel van Afrika, 1946-1950.; 973; 1 omslag
    - Stukken betreffende de benoeming van consul-generaals te Saigon, 1946-1951.; 974; 1 omslag
    - Stukken betreffende het verlenen van medewerking aan de gebouwenruil Den Haag - Parijs voor het opzetten van een Nederlands cultureel centrum te Parijs door de heer F. Lugt en het eventueel onderbrengen van enkele ambassadediensten in dit gebouw, 1946-1951; 975; 1 omslag
    - Rapporten ontvangen van de militair-attaché over de jaren 1946 tot en met 1951, 1946-1951.; 976-979; 3 omslagen en 1 pak
      - 1946-1947, 976
      - 1947, 977
      - 1948-1950, 978; pak
      - 1951, 979
    - Stukken betreffende het overleg met het ministerie van Buitenlandse Zaken over het functioneren, ontslag en pensioen van de consul- generaal Randshuizen te Algiers, 1946-1952.; 980; 1 omslag
    - Stukken betreffende het zenden van een nota van de ambassade- attaché mr. van Raalte over het nieuwe 'Statuut van Algiers' aan het ministerie van Buitenlandse Zaken, 1947.; 981; 1 omslag
    - Stukken betreffende het uitwisselen van informatie met het ministerie van Buitenlandse Zaken over de beoordeling van diverse personeelsleden van de ambassade, 1947-1950; 982; 1 omslag
      Openbaarheid beperkt tot 1 januari 2026
    - Stukken betreffende het uitwisselen van informatie met het ministerie van Buitenlandse Zaken over de organisatie, personeelsbezetting en financiën van de ambassade, 1947-1951; 983; 1 omslag
    - Stukken betreffende de opgave aan het ministerie van Buitenlandse Zaken van gebouwen in gebruik bij de buitenlandse dienst, welke rijkseigendom zijn of ten laste van het Rijk zijn gehuurd, 1948-1949.; 984; 1 omslag
    - Stukken betreffende de werkzaamheden, doelmatigheid en handelswijze bij de economische berichtgeving van het Handelscommissariaat voor Noord-Afrika te Rabat, 1948-1951.; 985; 1 omslag
    - Stukken betreffende de uitvoering van de door het ministerie van Buitenlandse Zaken vastgestelde richtlijnen over de positie van kandidaat-ambtenaren voor de toekomstige buitenlandse dienst van Indonesië, 1949.; 986; 1 omslag
    - Stukken betreffende het verlenen van medewerking aan het onderzoek door het ministerie van Landbouw, Visserij en Voedselvoorziening naar de financiële administratie bij het bureau van de Landbouwattaché te Parijs naar aanleiding van het vastgestelde kastekort, 1949-1951.; 987; 1 omslag
    - Stukken betreffende het zenden van bezettingsstaten van het ambassadepersoneel naar het ministerie van Buitenlandse Zaken over de jaren 1949 tot en met 1951, 1949-1951.; 988; 1 omslag
    - Aantekening van de ambassade over de coördinatie van de werkzaamheden tussen de ambassade en de consulaire afdeling, 1950.; 989; 1 omslag
    - Uitvoering van circulaires van het ministerie van Buitenlandse Zaken over de overgang van ambtenaren van Buitenlandse Economische Betrekkingen naar de Buitenlandse Dienst, 1950-1952.; 990; 1 omslag
    - Stukken betreffende de oprichting van het consulaat-generaal te Rabat, de huisvesting, de personele bezetting en de financiële aangelegenheden met betrekking tot deze post, 1950-1954.; 991; 1 pak
    - Stukken betreffende het consulaat te Casablanca en het verlenen van een diplomatiek paspoort aan consul Cabos, 1951-1952.; 992; 1 omslag
  - PROTOCOL, 2
    - Stukken betreffende de uitvoering van circulaires van het ministerie van Buitenlandse Zaken, met richtlijnen voor de Nationale Herdenking op 4 mei in Frankrijk, 1946-1952.; 993; 1 omslag
    - Stukken betreffende het overleg met het ministerie van Buitenlandse Zaken omtrent het aannemen van onderscheidingen, verleend door de president van Frankrijk aan ambassadepersoneel, 1947-1951.; 994; 1 omslag
    - Stukken betreffende de viering van het regeringsjubileum van koningin Wilhelmina en de troonsbestijging van prinses Juliana, 1948-1949.; 995; 1 omslag
    - Stukken betreffende het bezoek van koningin Juliana en prins Bernhard aan Frankrijk in 1950, 1949-1952.; 996; 1 pak
    - Stukken betreffende de beantwoording van Kamervragen met betrekking tot de uitzetting van de journalist Van Seggelen van het blad 'De Waarheid' in verband met het bezoek van koningin Juliana aan Frankrijk, 1950.; 997; 1 omslag
    - Stukken betreffende de bemiddeling bij het verlenen van koninklijke onderscheidingen aan nabestaanden van Franse verzetslieden in verband met het bezoek van koningin Juliana aan Frankrijk, 1950-1952.; 998; 1 pak
    - Stukken betreffende het verstrekken van inlichtingen aan het ministerie van Buitenlandse Zaken over een eventuele Nederlands-Franse decoratie- uitwisseling ter gelegenheid van het vijfjarig bestaan van het Nederlands-Frans cultureel accoord en de benoeming van de Franse minister van Onderwijs A. Marie tot drager van het Grootkruis in de Orde van Oranje Nassau, 1951-1954.; 999; 1 omslag
  - JURIDISCHE AANGELEGENHEDEN, 3
    - Stukken betreffende het verrichten van een onderzoek door de commissie van Meeuwen naar het gedrag van Nederlandse ambtenaren in Frankrijk gedurende de Duitse bezetting, 1944-1948.; 1000; 1 pak
    - Stukken betreffende het verkrijgen van een volmacht van de Nederlandse regering te Londen over het beheer van vorderingen en aanspraken in Frankrijk ingevolge geleden oorlogsschade en circulaires van het ministerie van Buitenlandse Zaken hieromtrent, 1945-1946.; 1004; 1 omslag
    - Stukken betreffende het voeren van besprekingen met het ministerie van Buitenlandse Zaken over de toekomstige politieke status van het Rijnland en het Ruhrgebied, 1945-1947.; 1005; 1 pak
    - Vervolging, veroordeling en uitlevering van oorlogsmisdadigers, 1945-1950.; 1006-1011; 6 omslagen
      - De Internationale Rechtbank voor Oorlogsmisdadigers te Neurenberg, 1945-1946, 1006
      - Executie van G. van Houten, 1945-1947, 1007
      - Gratieverzoek H. O'Brien (O'Breen), 1945-1949, 1008
      - Gratieverzoek J. Kever, 1945-1947, 1009
      - Rechtskundige bijstand aan Duitse oorlogsmisdadigers in Frankrijk, 1947-1950, 1010
      - Uitlevering van R. Christmann en H. Wolzer of Völzer, 1946-1948, 1011
    - Circulaires van het ministerie van Buitenlandse Zaken over de wet op het Nederlanderschap, het verlies van nationaliteit, naturalisatie-aanvragen, de nationaliteit van vrouwen gehuwd met buitenlanders en het verstrekken van paspoorten en visa aan deze vrouwen, 1945-1951.; 1012; 1 omslag
    - Stukken betreffende het verstrekken van inlichtingen aan het ministerie van Buitenlandse Zaken over de voorstellen betreffende het Donau- en Rijnregime, 1946.; 1013; 1 omslag
    - Stukken betreffende de liquidatie van 'Verwaltung Sarphatistraat', voorheen de firma Lippmann, Rosenthal & Co., 1946-1950.; 1014; 1 omslag
    - Stukken betreffende het totstandkomen van de circulaire van 17 maart 1950 van het ministerie van Buitenlandse Zaken over ongeautoriseerd optreden van Nederlandse opsporingsambtenaren in het buitenland, naar aanleiding van de zaak 'Tellalian', 1946-1950.; 1015; 1 omslag
    - Stukken betreffende het overleg met de Franse regering over de vergoeding van oorlogsschade, geleden door Nederlanders en Fransen, 1946-1952.; 1017-1018; 2 omslagen
      - Wederkerige overeenkomst tussen Nederland en Frankrijk, 1946-1952, 1017
      - Schade geleden in het Saargebied door Nederlanders, 1950, 1018
    - Circulaire van het ministerie van Buitenlandse Zaken van 24 april 1947 over de vergoeding van oorlogsschade, met geleidebrief, 1019; 1 omslag
    - Stukken betreffende het voeren van overleg met het ministerie van Buitenlandse Zaken met betrekking tot het eigendoms- en beheersvraagstuk van de Duitse mijnen, 1947-1948.; 1020; 1 omslag
    - Stukken betreffende de commentariëring van het wetsontwerp op de Kanselarijrechten, 1947-1949.; 1021; 1 omslag
    - Stukken betreffende de besprekingen over de te volgen procedure tot de erkenning van de belangen van mevrouw Zeylmans-van Emmichoven in de Röchlingsche Eisen- und Stahlwerke G.m.b.H. te Völklingen in het Saargebied, 1949-1952.; 1023; 1 pak
    - Stukken betreffende het overleg met het Nederlandse en Franse ministerie van Buitenlandse Zaken over de 7e zitting van de Haagse Conferentie over het internationaal privaatrecht, 1949-1952.; 1024; 1 omslag
    - Stukken betreffende het overleg met het ministerie van Buitenlandse Zaken over de beëindiging van de staat van oorlog met Duitsland alsmede de omzetting van het bezettingsstatuut in een contractuele relatie, 1951.; 1026; 1 pak
  - OPENBARE ORDE EN OPENBARE VEILIGHEID, 4
    - Stukken betreffende het verlenen van visa en het afschaffen van de visumplicht, 1944-1951.; 1027-1029; 3 omslagen
      - Algemeen, 1944-1951, 1027
      - Afschaffing visumplicht Nederland - Frankrijk, 1945-1950, 1028
      - Afschaffing visumplicht Nederland - het Saargebied, 1949-1950, 1029
    - Stukken betreffende het uitwisselen van informatie met diverse instanties over een artikel in 'Het Parool' ten aanzien van de verhouding van enkele ambassadeleden met vijandelijke onderdanen gedurende de oorlog, 1945-1946.; 1030; 1 omslag
      Openbaarheid beperkt tot 1 januari 2022
    - Stukken betreffende de beantwoording van het schrijven van het ministerie van Buitenlandse Zaken over de werkwijze bij het afgeven van paspoorten, 1945-1952.; 1031; 1 omslag
    - Stukken betreffende het verlenen van medewerking bij de regeling van de zorg voor en het onderhoud van oorlogsgraven, 1946-1951.; 1032-1035; 4 omslagen
      - Franse oorlogsgraven in Nederland, 1946-1950, 1032
        Met foto's en lijsten met namen van gesneuvelde Franse militairen begraven in Nederland
      - Nederlandse oorlogsgraven in Frankrijk, 1946-1951, 1033
        Met lijsten met namen van Nederlandse burgers en militairen begraven in Frankrijk
      - Overbrenging van het stoffelijk overschot van Nederlandse oorlogsslachtoffers van Frankrijk naar Nederland, 1950, 1034
        Met foto's
      - Overeenkomst tussen Frankrijk en Nederland over oorlogsgraven en repatriëring van stoffelijke overschotten, 1947-1949, 1035
    - Stukken betreffende het uitwisselen van informatie met het ministerie van Buitenlandse Zaken over de activiteiten van Soetan Sjahrir, voormalig minister-president van Indonesië, 1947-1948.; 1036; 1 omslag
    - Stukken betreffende de beantwoording van het schrijven van het ministerie van Buitenlandse Zaken over de activiteiten van dr. F. Kersten, voormalig lijfarts van Himmler, 1948.; 1037; 1 omslag
    - Stukken betreffende het uitwisselen van informatie met het ministerie van Buitenlandse Zaken over de heer Westerling (alias A.P. Lambregts), ex-kapitein bij het Koninklijk Nederlands-Indisch Leger, 1951.; 1038; 1 omslag
      Openbaarheid beperkt tot 1 januari 2027
    - Stukken betreffende het verstrekken van inlichtingen aan het ministerie van Buitenlandse Zaken over het ontslag van generaal D. MacArthur, 1951.; 1039; 1 omslag
  - VERKEER EN VERVOER, 5
    - Stukken betreffende de herinstelling van de subcommissie der Nederlandse Scheepsvaart- en Handelscommissie te Parijs, 1944-1945.; 1040; 1 omslag
    - Stukken betreffende de instelling en samenstelling van de commissie voor Nederlandse Binnenschepen in Frankrijk, 1944-1947.; 1041; 1 omslag
    - Stukken betreffende de behandeling van de problematiek rondom de berichtgeving door middel van codetelegrammen en codetelexen, 1944-1952.; 1042; 1 omslag
    - Stukken betreffende de bemiddeling over de Nederlandse vertegenwoordiging in de Suez Kanaal Maatschappij, 1945-1947.; 1043; 1 omslag
    - Stukken betreffende de behandeling van restitutie van Nederlandse binnenschepen uit de Franse zone van Duitsland, de zogenaamde 'Lahn-schepen', 1945-1950.; 1044; 1 omslag
    - Stukken betreffende het overleg met het ministerie van Buitenlandse Zaken over de deelneming van Nederland aan de besprekingen te Duisburg met Frankrijk, Engeland en Amerika over een gemeenschappelijke exploitatie van de Duitse Rijnvloot, 1946.; 1045; 1 omslag
    - Stukken betreffende het verlenen van medewerking bij de procedure tot terugvordering van door de Duitsers geroofde pontons van de Suez Kanaal Maatschappij, 1946-1949.; 1046; 1 omslag
    - Stukken betreffende het instellen van een onderzoek naar discriminatie in de scheepvaart door Frankrijk ten gunste van de Franse vlag, 1946-1951.; 1047; 1 omslag
    - Stukken betreffende het uitwisselen van informatie met het ministerie van Buitenlandse Zaken over de werkwijze bij het verzenden en ontvangen van vertrouwelijke diplomatieke post met behulp van een koerier, 1946-1951.; 1048; 1 omslag
    - Stukken betreffende het verlenen van medewerking bij het verkrijgen van gegevens ten behoeve van de commissie tot Liquidatie van de E.C.I.T.O. (European Central Inland Transport Organisation), 1946-1952.; 1049; 1 omslag
    - Stukken betreffende het overleg met het ministerie van Buitenlandse Zaken over de belemmeringen, die door Egypte aan de scheepvaart door het Suez-kanaal worden opgelegd, 1948-1951.; 1050; 1 omslag
  - ECONOMIE, ARBEID EN MIGRATIE, 6
    - Stukken betreffende de repatriëring van Nederlanders uit Frankrijk, 1944-1948.; 1051; 1 omslag
    - Stukken betreffende de registratie en opsporing van gestolen Nederlandse effecten, 1944-1951.; 1052-1055; 4 pakken
      - Registratie van Nederlandse effecten in Frankrijk, 1944-1948, 1052
      - Regeling over de terugvordering, 1944-1949, 1053
      - Idem, 1950-1951, 1054
      - Opsporing van effecten die onder dwang van de Duitsers zijn afgestaan door Nederlandse eigenaren, 1947-1951, 1055
    - Rapport aan het ministerie van Buitenlandse Zaken over de resultaten van de wettelijke maatregelen betreffende de inwisseling van vervallen Frans bankpapier en schatkistbiljetten, 1945.; 1056; 1 omslag